【裁判字號】    92,上訴,2962
【裁判日期】    920923
【裁判案由】    毒品危害防制條例
【裁判全文】
臺灣高等法院刑事判決                          九十二年度上訴字第二九六二號
    上  訴  人  臺灣士林地方法院檢察署檢察官
    被      告  甲○○
右上訴人因被告毒品危害防制條例案件，不服臺灣士林地方法院九十二年度訴字第三
三五號，中華民國九十二年七月七日第一審判決（起訴案號：臺灣士林地方法院檢察
署九十二年度毒偵字第四二八號，併辦案號：九十二年度毒偵字第五五四號），提起
上訴，本院判決如左：
    主  文
原判決撤銷。
甲○○連續施用第一級毒品，處有期徒刑捌月。扣案海洛因壹包（淨重零點零柒公克
，包裝重零點參玖公克）沒收並銷毀之。
    事  實
一、甲○○前曾有多次違反麻醉藥品管理條例、毒品危害防制條例等前科紀錄。其明
    知海洛因為第一級毒品、安非他命為第二級毒品，猶於民國八十六年十月一日，
    在臺北市信義區某友人家中，施用第二級毒品安非他命一次，經臺灣士林地方法
    院依職權以八十七年度易字第六○三號裁定送勒戒處所觀察、勒戒後，認無繼續
    施用毒品之傾向，由臺灣士林地方法院於八十七年九月十五日以八十七年度易字
    第六○三號判決免刑確定；又自八十七年十月初某日起至同年月十四日止，在臺
    北市○○街一七六巷五號頂樓陽台，連續施用第一級毒品海洛因多次，經依臺灣
    士林地方法院以八十七年度毒聲字第七九四號、第七九五號裁定送觀察、勒戒後
    ，認無繼續施用毒品之傾向，由臺灣士林地方法院檢察署檢察官於八十七年十月
    三十日以八十七年度偵字第九七六七號、第九七六八號為不起訴處分確定。復自
    九十年二月間某日起至九十一年三月二日止，在臺北市○○區○○路四五三號、
    同市○○區○○街一七六巷五號五樓住處，連續施用第一級毒品海洛因及第二級
    毒品安非他命多次，除經臺灣臺北地方法院以九十年度毒聲字第二五六五號裁定
    令入戒治處所施以強制戒治一年外，並經臺灣臺北地方法院於九十一年六月七日
    以九十年度訴字第一二五八號判處施用第一級毒品部分有期徒刑八月、施用第二
    級毒品部分有期徒刑六月，且定其應執行有期徒刑一年確定，嗣因無繼續戒治之
    必要，經臺灣臺北地方法院以九十二年度毒聲字第五四號裁定停止戒治，所餘期
    間付保護管束，甫於九十二年一月二十四日出所，不知警惕。
二、甲○○復基於施用第一級毒品之概括犯意，在保護管束期間，先於九十二年三
    月五日上午十一時許，在台北市玉成公園廁所內，將海洛因以摻入香菸點燃吸食
    之方式，施用第一級毒品海洛因一次，嗣為警於同年三月六日下午六時三十分許
    ，在臺北市○○路與松隆路口查獲，並扣得第一級毒品海洛因一包（毛重零點四
    六公克、淨重零點零七公克）於翌（七）日下午移送檢察官偵辦，獲得保釋；
    保釋後復於九十二年三月七日下午某時許，在臺北縣汐止市○○路友人綽號「小
    胖」住處，以同上方式，再施用第一級毒品海洛因一次，嗣亦為警於同年三月八
    日晚間，在臺北市南港區○○○路六一號前為警查獲，經採集其尿液送驗結果，
    亦呈嗎啡陽性反應，始悉上情。
三、案經臺北市政府警察局南港分局報請臺灣士林地方法院檢察署檢察官偵查起訴及
    移請併辦。
    理  由
一、右揭犯罪事實，業據被告甲○○於本院審理中坦承不諱，而該先後二次為警查獲
    後所採集之尿液經送臺灣尖端生技醫藥股份有限公司濫用藥物檢驗中心檢驗，結
    果皆呈嗎啡陽性反應，此有該中心九十二年三月二十一日檢體編號ＡＢ三六五三
    三號、ＡＢ三六六八二號檢驗報告二紙在卷可稽（見毒偵字第五五四號卷第二十
    七頁、毒偵字第四二八號卷第九頁）。又被告於九十二年三月六日為警查獲時，
    扣得之白色粉末一包，經法務部調查局以化學呈色法及氣相層析質譜儀分析法鑑
    驗結果，確認含有第一級第六項毒品海洛因成分（淨重０點０七公克，包裝重０
    點三九公克），此亦有法務部調查局九十二年四月二十九日調科壹字第０二００
    ０五八八八號鑑定通知書一紙附卷可稽（見公訴蒞庭字第一二三八四號卷第六頁
    ），足證被告自白與事實相符，堪予採信。
二、被告甲○○前因施用毒品案件，經臺灣士林地方法院依職權裁定送勒戒處所觀察
    、勒戒後，認無繼續施用毒品之傾向，由臺灣士林地方法院於八十七年九月十五
    日以八十七年度易字第六○三號判決免刑確定；又因施用毒品案件，經依臺灣士
    林地方法院以八十七年度毒聲字第七九四號、第七九五號裁定送觀察、勒戒後，
    認無繼續施用毒品之傾向，由臺灣士林地方法院檢察署檢察官於八十七年十月三
    十日以八十七年度偵字第九七六七號、第九七六八號為不起訴處分確定；復再度
    因施用毒品案件，除經臺灣臺北地方法院以九十年度毒聲字第二五六五號裁定令
    入戒治處所施以強制戒治一年外，並經臺灣臺北地方法院於九十一年六月七日以
    九十年度訴字第一二五八號判處施用第一級毒品部分有期徒刑八月、施用第二級
    毒品部分有期徒刑六月，且定其應執行有期徒刑一年確定，嗣因無繼續戒治之必
    要，經臺灣臺北地方法院以九十二年度毒聲字第五四號裁定停止戒治，所餘期間
    付保護管束，甫於九十二年一月二十四日出所，有上揭各該裁定書、判決書、不
    起訴處分書、臺灣高等法院被告全國前案紀錄表各一份在卷可資參照（見毒偵字
    第四二八號卷第三十九頁、第四十頁、第四十二頁、第四十五頁；本院卷第十一
    頁至第二十一頁）。被告三犯以上毒品危害防制條例第十條第一項之施用一級毒
    品罪，事證明確，其犯行洵堪認定，應依法論科。
三、核被告所為，係犯毒品危害防制條例第十條第一項之施用第一級毒品罪。被告因
    施用第一級毒品海洛因而持有之，其持有之低度行為已為施用之高度行為吸收，
    不另論罪。被告多次犯行時間緊接，犯罪構成要件相同，顯係基於概括之犯意反
    覆為之，為連續犯，應依刑法第五十六條規定，論以一罪，並加重其刑。併辦所
    指被告在台北市玉成公園廁所內，施用第一級毒品部分，雖未據起訴，惟此部分
    與已起訴部分間，有連續犯關係，屬裁判上一罪，為起訴效力所及，本院自應併
    予審理。又被告雖曾於八十六年間因違反麻醉藥品管制條例案件，經臺灣基隆地
    方法院以八十六年度易字第一○○七號判決處有期徒刑六月，於八十六年十一月
    二十六日易科罰金執行完畢，此有臺灣高等法院被告全國刑案紀錄表一份在卷可
    按，惟查本案犯罪時間係在九十二年三月間，距前案執行完畢已逾五年，不構成
    累犯，起訴書認被告係屬累犯云云，尚有未洽，業經公訴人於原審當庭更正，附
    此敘明。
四、原審以被告罪證明確，據以論罪科刑，固非無見，惟查前開檢察官移送併辦部份
    ，原審未及審酌，尚有未洽。檢察官執此指摘原判決不當，為有理由，自應由本
    院將原判決撤銷改判。爰審酌被告前有多次施用毒品前科，經觀察、勒戒、強制
    戒治後，均不能戒除其毒癮，顯見其無戒絕之決心，其以沾煙方式施用毒品之犯
    罪手段、所生危害程度非鉅，及犯罪後坦承犯行之態度等一切情狀，量處如主文
    第二項所示之刑；另扣案海洛因一包（淨重零點零七公克，包裝重０點三九公克
    ），查屬第一級毒品，應依毒品危害防制條例第十八條第一項之規定，宣告沒收
    並銷毀之。
據上論斷，應依刑事訴訟法第三百六十九條第一項前段、第三百六十四條、第二百九
十九條第一項前段，毒品危害防制條例第十條第一項、毒品危害防制條例第十八條第
一項，刑法第十一條、第五十六條，判決如主文。
本案經檢察官朱兆民到庭執行職務。
中      華      民      國    九十二    年      九      月    二十三    日
                              台灣高等法院刑事第八庭
                                  審判長法  官  陳  祐  治
                                        法  官  楊  炳  禎
                                        法  官  王  炳  梁
右正本證明與原本無異。
如不服本判決，應於收受送達後十日內向本院提出上訴書狀，其未敘述上訴之理由者並
得於提起上訴後十日內向本院補提理由書（均須按他造當事人之人數附繕本）。
                                        書記官  潘  大  鵬
中      華      民      國    九十二    年      九      月    二十四    日
附錄本判決論罪科刑法條全文：
毒品危害防治條例第十條第一項：
  施用第一級毒品者，處六月以上五年以下有期徒刑。


司法院資訊處製作；財團法人民間司法改革基金會備份。
